【裁判字號】    99,抗,678
【裁判日期】    990706
【裁判案由】    偽造文書
【裁判全文】
臺灣高等法院刑事裁定                   99年度抗字第678號
再  抗告人
即  原  告  菲力工業股份有限公司
法定代理人  壬○○  寄同上
            Highberge.
            美商黑保保卡其那史賓斯和吞那MAF公司
法定代理人  甲○ ○○○○ ○.
再  抗告人
即  原  告  謝謝國際聯合律師事務所
再  抗告人
即  原  告  卯○○Edwar.
被      告  VAINO HAS.
            EDWARD Y..
            WILLIAM F.
            IVY TAK L.
            GERALD VA.
             ）
            ANDREW CA.
            WESLEY AL.
            FRANCISCA.
            雜）
            PAUL A. T.
            JEROLD A..
            DAVID V. .
            C. BERNAR.
            THE SUPER.
            CALIFORNIA 加州地方法院
            THE COURT.
            CALIFORNIA 加州高等法院
            THE SUPRE.
            加州最高法院
            己○○  職臺灣臺北地方法院
            癸○○  同上
            丑○○  同上
            寅○○  職臺灣臺北地方法院檢察署
            子○○  職臺灣高等法院
            庚○○  職最高法院
上列再抗告人因偽造文書提起附帶民事訴訟案件，不服本院中華
民國99年6月17日裁定（99年度抗字第678號），提起再抗告，本
院裁定如下：
    主  文
再抗告駁回。
    理  由
一、自訴人再抗告意旨略以：對於原審過去、現在及未來之不利
    裁判均不服，爰於法定期間內提起異議、上訴及抗告，並「
    預先」異議、上訴及抗告。又本件所涉問題涉及「從事法之
    續造、確保裁判之一致性」及「法律見解具有原則上重要性
    者」，請鈞院為創造性之闡釋、為創造性之補充、擴張或限
    縮其規定之適用、為因應、符合現況之闡述、統一其見解、
    加以闡釋，及統一見解。並請求本件由附件【略，詳見卷內
    抗告狀附件】「戊戊」所列之優秀法官（「例外」部份之真
    正承審法官）承辦，勿分給其他法官。地院及高院均未對被
    告己○○、癸○○、寅○○、丑○○、子○○、庚○○、戊
    ○○及全部刑事被告為審判，乃已受請求事項未予裁判之當
    然違背法令。原審北地推事已被聲請迴避，依最高法院97
    台上1685號、95台抗481號、78台上1943號、89台抗83號及
    96年台上1845號，該裁判無效云云。
二、按依刑事訴訟法第415條第1項規定，對於抗告法院之裁定，
    除係對於駁回上訴之裁定、對於因上訴逾期聲請回復原狀之
    裁定、聲請再審之裁定、對於第477條定刑之裁定、對於第4
    86條聲明疑義或異議之裁定及證人、鑑定人、通譯及其他非
    當事人對於所受之裁定者外，不得提起再抗告。又原審法院
    認為抗告不合法律上之程式或法律上不應准許，或其抗告權
    已經喪失者，應以裁定駁回之。刑事訴訟法第408條第1項定
    有明文。
三、經查：再抗告人即原告卯○○因對被告丙○○等人提起刑事
    附帶民事訴訟事件，不服臺灣臺北地方法院98年9月18日以
    刑事訴訟法第503條第1項前段、第4項規定而駁回之裁定（
    97年度重附民更(二)字第4號），提起抗告，業經本院於99年6
    月17日裁定駁回其抗告。再抗告人不服本院原裁定，又向本
    院提起再抗告。惟本院原裁定並非刑事訴訟法第415條第1項
    各款所規定得提起再抗告之裁定，依前說明，即不得對本院
    原裁定再行抗告，乃再抗告人提起本件再抗告，自為法律上
    不應准許。綜上，本件再抗告為無理由，應予駁回。
據上論斷，應依刑事訴訟法第408條第1項前段，裁定如主文。
中    華    民    國    99    年     7    月    6     日
                  刑事第四庭審判長法  官  陳筱珮
                                  法  官  邱滋杉
                                  法  官  孫惠琳
以上正本證明與原本無異。
不得抗告。
                                  書記官  林敬傑
中    華    民    國    99    年    7     月    6     日

司法院資訊處製作；財團法人民間司法改革基金會備份。
